# GP为LP的员工，LP是否并表

提问人：longjinma120 时间：2017-11-29 16:31:04
合伙企业股东有 3 个，一个GP（持股1%），两个LP-1（持股59%）和LP-2（持股40%），其中GP 是管理事务合伙人，拥有对合伙企业的经营管理权和投资决策权，LP对其没有罢免权。但是GP是LP-1的员工（高管或者普通员工）。假设不考虑其他因素，LP-1是否需要将合伙企业并表？具体是根据哪条准则。

回答人：chenyiwei
该合伙企业的设立目的？收益分配和亏损分担机制？投资决策委员会的人员组成和表决机制？

提问人：longjinma120 时间：2017-12-01 10:00:49
设立目的： 设立私募基金。 收益分配： GP（执行合伙人）收取固定管理费（合伙企业实收出资总额的2.3%）+业绩报酬（合伙企业的收益分配按照各合伙人实缴出资比例进行分配；合伙企业终止日，若合伙企业的期间年化收益率（R）大于8%，则普通合伙人即执行事务合伙人有权获得本企业有限合伙人净收益部分的20%作为业绩报酬（以下简称“业绩报酬”），业绩报酬从合伙企业清算资金中优先扣除。） 亏损分担： 合伙企业的亏损由合伙企业以其财产承担，各合伙人按照其实缴出资比例承担本合伙企业的亏损；合伙企业的债务不超过合伙企业届时的财产总额的，该等债务以合伙企业的财产承担；合伙企业的债务超过合伙企业届时的财产总额的，超过部分由普通合伙人向债权人承担无限连带清偿责任。 投资决策委员会的人员组成和表决机制:全体合伙人一致同意，普通合伙人共同担任合伙企业的执行事务合伙人，拥有《合伙企业法》及本协议所规定的对于合伙事务的独占及排他的执行权。合伙企业设立“投资决策委员会”对合伙企业最终是否决定对某项目进行投资进行决策。投资决策委员会决策委员 5 人。其中，有限合伙人合计推荐 1 名委员，其余 4 名委员由执行事务合伙人推荐。投资决策委员会采取一人一票，须三分之二以上决策委员投票同意，方能形成投资决议。 补充 1 ： 执行事务合伙人可独立决定更换其委派的代表，但更换时应书面通知有限合伙，并办理相应的企业变更登记手续。有限合伙应将执行事务合伙人代表的变更情况及时通知全体有限合伙人； 补充 2 ： 执行事务合伙人有下列情形之一的，经其他合伙人一致同意，可以决议将其除名： 1 未履行出资义务； 2 因故意或者重大过失给合伙企业造成损失； 3 执行合伙事务时有不正当行为； 补充 3 ：合伙人会议表决程序：合伙人按照人数行使表决权，每位合伙人有一票表决权；（未对合伙人会议决议需要的表决权比例进行约定）；有限合伙人退伙、入伙，更换普通合伙人，须经合伙人会议决议通过。 补充 4 ：合伙企业存续期间，普通合伙人不得主动退伙。 其他信息见主题。

回答人：chenyiwei
按照你补充的情况，GP应视作代理人，这种情况下LP1合并该合伙企业的可能性是很大的。